【裁判字號】    90,上易,160
【裁判日期】    900321
【裁判案由】    詐欺
【裁判全文】
臺灣高等法院臺南分院刑事判決               九十年度上易字第一六號    Ｇ
      上  訴  人
      即  被  告  甲  ○  ○
右上訴人因詐欺案件，不服臺灣嘉義地方法院八十九年度易字第六六０號中華民國八
十九年十二月十九日第一審判決（起訴案號：臺灣嘉義地方法院檢察署八十九年度偵
字第一七０四號），提起上訴，本院判決如左：
      主      文
上訴駁回。
      事      實
一、甲○○曾於民國八十五年間因違反麻醉藥品管理條例案件，經臺灣嘉義地方法院
    以八十五年度易字第一七一四號判決量處有期徒刑六月，如易科罰金，以三百元
    折算一日確定，八十六年四月十四日刑期起算，指揮書執畢日期為八十六年九月
    九日；詎仍不知悔改，緣甲○○得知丙○○積欠乙○○興建鐵皮屋之費用，認為
    有機可乘，乃夥同不詳姓名綽號「阿溪」之成年男子及另一姓名不詳之成年男子
    ，三人基於意圖為自己不法所有之犯意聯絡，於八十八年七月間某日，共同至丙○○位於嘉義市○○路八八號住處，向丙○○詐稱受乙○○委託前來收取上開興
    建鐵皮屋費用，使丙○○陷於錯誤，以為甲○○等三人真係受乙○○之託前來收
    取款項之人，經與甲○○等三人討價還價後，決定以新台幣（下同）十二萬元成
    交，翌日，丙○○即以電話聯絡甲○○前來其住處，而交付現金二萬元及發票人
    為許寶倉，票面金額均為二萬元，付款人為台灣中小企業銀行員林分行，發票日
    分別為八十八年八月二十日、九月二十日、十月二十日、十一月二十日、十二月
    二十日之支票五張予甲○○，以為支付上開興建鐵皮屋費用，而後因乙○○再度
    向丙○○催討上開費用，丙○○始知受騙。
二、案經丙○○訴由嘉義市警察局第一分局報請臺灣嘉義地方法院檢察署檢察官偵查
    起訴。
      理      由
一、訊據上訴人即被告甲○○固不否認有向被害人丙○○收取上開費用，惟矢口否認
    有詐欺犯行，辯稱：係綽號「阿溪」要其代收丙○○所交付之款項，其在收取現
    金及支票後應「阿溪」之交代，已轉交予丁○○，並未詐取被害人丙○○之現金
    及支票云云。惟查：
  (一)被告甲○○與綽號「阿溪」成年男子及另一姓名不詳成年男子，於八十八年七月
    間某日，共同至丙○○位於嘉義市○○路八八號住處，對丙○○稱受乙○○委託
    前來收取上開興建鐵皮屋費用，而後丙○○與甲○○等三人討價還價後，決定十
    二萬元成交，翌日，丙○○即以電話聯絡甲○○前來住處，而交付現金二萬元及
    發票人為許寶倉，票面金額均為二萬元，付款人為台灣中小企業銀行員林分行，
    發票日分別為八十八年八月二十日、九月二十日、十月二十日、十一月二十日、
    十二月二十日之支票五張予被告之事實，為被告所不否認，且經被害人丙○○於
    警訊、偵查、原審及本院審理中指述詳細，復有支票影本五張在警訊卷可證。
  (二)證人乙○○業於警訊、偵查、原審及本院審理中證述未曾委託被告、綽號「阿溪
    」男子、丁○○等人向丙○○收取興建鐵皮屋之費用；證人丁○○於警訊及偵查
    中亦否認向被告拿取現金二萬元及前開支票五紙；再經原審函查前開支票提示紀
    錄，其中發票日為八十八年十一月二十日之支票，竟有被告之背書，有台灣中小
    企業銀行員林分行八十九年九月十九日（八九）員林字第一八七０號函及支票影
    本一紙在原審卷可證，前開支票竟有被告之背書紀錄，足認被告所辯其將現金及
    支票交付予丁○○云云，已不可採。
  (三)另被告雖辯稱有證人陳文龍、林登通可證明其將現金及支票交付丁○○，然經原
    審隔離訊問證人林登通，林登通證稱係與被告在飲酒時，聽到被告談及此事，其
    並未親自在場等語（見原審八十九年十二月五日審理筆錄），與被告所陳述證人
    林登通親自在場等語明顯不符；是被告上開辯詞，顯不可信。
  (四)綜上所述，本件事證明確，被告所辯，僅係卸責之詞，不足採信，其犯行洵堪認
    定。
二、核被告甲○○所為，係犯刑法第三百三十九條第一項詐欺取財罪；被告與綽號「
    阿溪」成年男子及另一姓名不詳之成年男子間就上開犯行，有犯意之聯絡及行為
    之分擔，均為共同正犯；被告於八十五年間因違反麻醉藥品管理條例案件，經臺
    灣嘉義地方法院以八十五年度易字第一七一四號判決判處有期徒刑六月，如易科
    罰金，以三百元折算一日確定，八十六年四月十四日刑期起算，指揮書執畢日期
    為八十六年九月九日，有卷附台灣嘉義地方法院檢察署刑案資料查註紀錄表一紙
    在卷可稽，其受有期徒刑之執行完畢，五年以內再犯本件有期徒刑以上刑之罪，
    為累犯，應依法加重其刑。
三、原審援引刑事訴訟法第二百九十九條第一項前段、刑法第二十八條、第三百三十
    九條第一項、第四十七條、罰金罰鍰提高標準條例第一條前段之規定，並參酌被
    告犯罪之動機、目的、手段、品行及犯後飾詞否認等一切情狀，量處有期徒刑壹
    年，以資儆懲。本院經核其認事用法，均無不當，量刑亦稱妥適。被告上訴意旨
    ，猶執前詞，否認犯罪，為無理由，應予駁回。
據上論斷，應依刑事訴訟法第三百六十八條，判決如主文。
本案經檢察官楊治宇到庭執行職務。
中    華    民    國      九十      年      三      月      二十一      日
                                  臺灣高等法院臺南分院刑事第六庭
                                      審判長法官  楊    明    章
                                            法官  戴    勝    利
                                            法官  顏    基    典
右正本證明與原本無異。
不得上訴。
                                      法院書記官  呂    嘉    文
中    華    民    國      九十      年      三      月     二十二       日
附錄法條：
刑法第三百三十九條：意圖為自己或第三人不法之所有，以詐術使人將本人或第三人
                    之物交付者，處五年以下有期徒刑、拘役或科或併科一千元以
                    下罰金。
                    以前項方法得財產上不法之利益或使第三人得之者亦同。
                    前二項之未遂犯罰之。


司法院資訊處製作；財團法人民間司法改革基金會備份。
